Leonardo Augusto de Campos

São Paulo - SP

Tel: (11) 95863-9720

E-mail: leocampos.in@gmail.com

LinkedIn: https://linkedin.com/in/leonardo-a-campos/

Portfólio: l1nq.com/leonardo-campos

Objetivo:

Desenvolvedor FullStack | Especialização - Front End

Resumo Profissional:

Em transição de carreira, formado em Gestão empresarial, e com inicio dos estudos de desenvolvimento no primeiro trimestre de 2022.

Com experiencia na linguagem de programação JavaScript para realizar a lógica das aplicações, bem como em TypeScript, uma extensão da anterior, utilizada para a tipagem estática e tornar a detecção de erros mais fácil durante o desenvolvimento.

Utilização em projetos de React para criação de SPAs, tecnologia usada para a criação do meu portfólio, juntamente com a biblioteca Styled-Components, para estilização de páginas.

Com conhecimento em HTML semântico, para melhor SEO das aplicações e páginas web em sites de pesquisa como o Google. CSS responsivo, para adaptação em telas de diferentes tamanhos, como computadores, tablets e smartphones.

Conhecimento em NodeJs para aplicações Back End com o framework Express e estruturas API Rest.

Utilização do sistema operacional Windows Linux e prompt de comando.

Experiência Profissional:

Desenvolvedor FullStack (Foco em Front End) | Dez 2022 - Atual

Freelancer

Construção de aplicações web utilizando ferramentas Front End, JavaScript, React, TypeScript, HTML, CSS.

Criação de paginas responsivas com CSS e Styled-Components, integração com APIs externas e internas construídas com Node JS, construção de rotas para paginação com React-router-dom e posicionamento SEO com HTML semantico.

Auxiliar Administrativo | Jan 2020 - Dez 2022

Grupo Especialistas Despachante

Analise de documentos de veículos sinistrados ou retomados por companhias, Criação de planilhas para controle de saídas de saidas e entradas de documentos com gráficos em Excel e apoio a novos operandos

Projetos:

Portfólio

https://portifolio-rho-rust.vercel.app/

Utilização de React e TypeScript para estruturação dos componentes, construção das paginas e logica do projeto, juntamente com Styled-Components para fazer a estilização de cada seção e pagina. Utilização do React-router-dom para fazer a paginação de cada seção, Home, Sobre, Skills e Contato. Criação do carrossel feita com a ferramenta Swiper React Components, biblioteca React. Para parte de Contatos foi utilizado EmailJS permitindo o envio de mensagens direto para o e-mail registrado dentro da pagina, não necessitando que o usuário saia da pagina.

TodoList

https://todo-react-ts-ivory.vercel.app/

Feito com a integração do React e TypeScript para entendimento da junção das duas ferramentas com tipagem em interface das variáveis e utilização de hooks React para manipulação de estados. Utilização métodos Map para incrementação dos itens adicionados e Filter para exclusão.

Formação Acadêmica:

Gestão Empresarial | Jan 2017 - Dez 2020 - (FATEC)

Gestão de empresas com foco em administrar áreas em geral desde a parte de tecnologia até o recursos humanos, praticando metodologias ágeis (Scrum e Kanban).

Como integrar o setor de tecnologia as demais áreas da empresa custos e disponibilidade financeira para a integração.

Ciência da Computação Jan 2014 - Dez 2016(Trancado) - (UNICID)

Introdução a analise de algoritmos e logica de programação, matriz. Desenvolvimento de software utilizando a linguagem de programação Java

Cursos e Certificações:

DevClub - Desenvolvedor FullStack - PRO | Jan 2023 - Cursando

O curso é focado em tornar o aluno um programador completo, ensinando desde a parte de programação com tecnologias Front e Back End até a parte comportamental, ensinando o mindset de um profissional, como se portar nas entrevistas, aulas de inglês e possui um comunidade para que os alunos façam networking entre si, fazendo com que se ajudem e tenham um maior grau de aprendizagem.

Programador BR - Web FullStack (HTML, CSS, JavaScript) | Mar 2023 - Abr 2023

Link: https://shre.ink/kexH

Primeira parte do curso de programação é a base trazendo a logica de programação e contrução de aplicações baseadas web focadas em preparar o aluno

TypeScript - Zero ao Avançado | Jul 2022

Link: https://shre.ink/keHk

Introdução da extensão JavaScript, o TypeScript utilizado criar Tipagem e interfaces na linguagem trazendo a detecção de erros mais fácil na hora do desenvolvimento.

Idiomas:

Inglês - Técnico